【裁判字號】    97,台抗,477
【裁判日期】    970703
【裁判案由】    違反毒品危害防制條例
【裁判全文】
最高法院刑事裁定              九十七年度台抗字第四七七號
抗  告  人  甲○○
                    37巷9弄.
上列抗告人因違反毒品危害防制條例案件，不服台灣高等法院台
中分院中華民國九十七年四月七日更正錯誤之裁定（九十六年度
上訴字第二八一二號），提起抗告，本院裁定如下：
    主  文
抗告駁回。
    理  由
本件原裁定以：判決有誤寫、誤算，或其他類此之顯然錯誤者，
法院得以裁定更正之，民事訴訟法第二百三十二條第一項定有明
文。上開規定，依司法院釋字第四三號解釋，於刑事訴訟準用之
。原審法院民國九十七年二月二十六日九十六年度上訴字第二八
一二號刑事判決，其原本及正本理由欄所載「扣案之一千五百元
（新台幣，下同），係被告等所有因轉讓毒品海洛因之所得，應
依刑法第三十八條第一項第三款規定宣告沒收」，有誤寫情形，
爰予更正為「扣案之一千五百元，係被告等所有因轉讓毒品海洛
因之所得，應依毒品危害防制條例第十九條第一項規定宣告沒收
」，另論結欄所載「刑法第三十八條第一項第三款」，亦更正為
「毒品危害防制條例第十九條第一項」。抗告意旨略以：依司法
院院字第一八五七號及同院釋字第四三號解釋意旨，刑事判決正
本送達後，發現原本錯誤，不得以裁定更正，如僅顯係文字誤寫
，而不影響於全案情節與判決本旨者，始得參照民事訴訟法第二
百三十二條，依刑事訴訟法第二百二十條由原法院以裁定更正之
。而原審法院係在抗告人對原判決提起上訴並補具上訴理由後，
始於九十七年四月七日製作更正裁定送達於抗告人，且所更正之
內容亦與「誤寫、誤算或其他類此之顯然錯誤」情形有別，不得
以裁定更正，其裁定不生效力，原判決仍有適用法則不當之違法
云云。惟查：刑事判決有顯係文字誤寫，而不影響於全案情節與
判決之本旨者，依司法院釋字第四三號解釋意旨，得參照民事訴
訟法第二百三十二條規定，由原審法院以裁定更正，且該更正之
裁定，得隨時依聲請或本於職權為之。本件原裁定以原審法院九
十七年二月二十六日九十六年度上訴字第二八一二號刑事判決，
於判決後發現其原本及正本之理由欄、論結欄，有前揭文字之誤
寫情形，爰予裁定更正。經查，前揭誤寫，因不影響於全案情節
與判決本旨，原審以裁定更正，於法並無違誤。抗告意旨以本件
情形與「誤寫、誤算或其他類此之顯然錯誤」情形有別，且於提
起上訴之後，即不得以裁定更正，其裁定不生效力等語，據以指
摘原裁定不當，為無理由，應予駁回。至於原判決是否有適用法
則不當之違法，應由上訴程序處理，非抗告程序所能審酌，併此
指明。
據上論結，應依刑事訴訟法第四百十二條，裁定如主文。
中    華    民    國  九十七  年    七    月    三    日
                      最高法院刑事第七庭
                          審判長法官  謝  俊  雄
                                法官  陳  世  雄
                                法官  魏  新  和
                                法官  吳  信  銘
                                法官  徐  文  亮
      本件正本證明與原本無異
                                      書  記  官
中    華    民    國  九十七  年    七    月    七    日
                                                      Ｑ


司法院資訊處製作；財團法人民間司法改革基金會備份。
